ACORDAO-COMPLETO-2340618

ACÓRDÃO DE RELAÇÃO

ACÓRDÃO DE RELAÇÃO 978/2019 ATA 2/2019 - PRIMEIRA CÂMARA

Acórdão 978/2019-TCU-Primeira Câmara
Os Ministros do Tribunal de Contas da União ACORDAM, por unanimidade, com fundamento no art. 71, inciso III, da Constituição Federal/1988, c/c os arts. 1º, inciso V, e 39, inciso I, da Lei 8.443/1992, c/c os arts. 1º, inciso VIII, 17, inciso II, 143, inciso II, 259, inciso I, e 260, § 5º, do Regimento Interno do TCU, em considerar prejudicado, por perda de objeto, o exame de mérito dos atos de admissão dos interessados a seguir relacionados, de acordo com os pareceres emitidos nos autos.
1. Processo TC-Processo 027.911/2018-7 (ATOS DE ADMISSÃO) 
	1.1. Interessados: Abdias Alves de Souza Junior (XXX.496.285-XX) ; Abigail Luciana Thomaz Franco (XXX.487.328-XX) ; Abimael Alves Diniz (XXX.791.054-XX) ; Abner Davi Mollmann (XXX.258.382-XX) ; Abraao Tien Huu Nguyen (XXX.212.297-XX) ; Acassio Lucas de Almeida (XXX.317.996-XX) ; Adailton Pascoal do Nascimento (XXX.614.203-XX) ; Adalberto Leandro Muniz dos Santos (XXX.098.707-XX) ; Adalberto de Castro Gadelha Filho (XXX.174.762-XX) ; Adalmir de Oliveira Barroso (XXX.224.003-XX) ; Adao Ronildo Souza do Carmo (XXX.304.153-XX) ; Adara Isis de Brito Monteiro (XXX.548.382-XX) ; Adcley Matos de Freitas (XXX.949.272-XX) ; Adeilson Torres da Silva (XXX.173.614-XX) ; Adelita do Socorro Pinto Brilhante (XXX.621.103-XX) ; Adelma Martins Alves (XXX.719.684-XX) ; Ademar de Cerqueira e Silva dos Santos (XXX.313.525-XX) ; Ademilson Castro do Nascimento (XXX.974.597-XX) ; Ademir Barroso Cardoso (XXX.880.213-XX) ; Adenilson Pinho dos Santos (XXX.680.242-XX) .
	1.2. Entidade: Fundação Instituto Brasileiro de Geografia e Estatística.
	1.3. Relator: Ministro Vital do Rêgo.
	1.4. Representante do Ministério Público: Procurador Rodrigo Medeiros de Lima.
	1.5. Unidade Técnica: Secretaria de Fiscalização de Pessoal (Sefip) .
	1.6. Representação legal: não há.
	1.7. Determinações/Recomendações/Orientações: não há.

Primeira Câmara

Abdias Alves de Souza Junior (XXX.496.285-XX); Abigail Luciana Thomaz Franco (XXX.487.328-XX); Abimael Alves Diniz (XXX.791.054-XX); Abner Davi Mollmann (XXX.258.382-XX); Abraao Tien Huu Nguyen (XXX.212.297-XX); Acassio Lucas de Almeida (XXX.317.996-XX); Adailton Pascoal do Nascimento (XXX.614.203-XX); Adalberto Leandro Muniz dos Santos (XXX.098.707-XX); Adalberto de Castro Gadelha Filho (XXX.174.762-XX); Adalmir de Oliveira Barroso (XXX.224.003-XX); Adao Ronildo Souza do Carmo (XXX.304.153-XX); Adara Isis de Brito Monteiro (XXX.548.382-XX); Adcley Matos de Freitas (XXX.949.272-XX); Adeilson Torres da Silva (XXX.173.614-XX); Adelita do Socorro Pinto Brilhante (XXX.621.103-XX); Adelma Martins Alves (XXX.719.684-XX); Ademar de Cerqueira e Silva dos Santos (XXX.313.525-XX); Ademilson Castro do Nascimento (XXX.974.597-XX); Ademir Barroso Cardoso (XXX.880.213-XX); Adenilson Pinho dos Santos (XXX.680.242-XX).

VITAL DO RÊGO

não há.

Procurador Rodrigo Medeiros de Lima.

ATOS DE ADMISSÃO (ADS)

Secretaria de Fiscalização de Pessoal (Sefip).